臺灣彰化地方法院刑事判決　　　　　　　 96年度訴字第221號
公　訴　人　臺灣彰化地方法院檢察署檢察官
被　　　告　丙○○
　　　　　　　　　　號
　　　　　　　　　　（現羈押於臺灣彰化看守所）
指定辯護人　本院公設辯護人　乙○○
被　　　告　甲○○
　　　　　　　　　　（另案在臺灣臺中監獄南投分監執行中）
上列被告因強盜等案件，經檢察官提起公訴（95年度偵字第1155
0號），本院判決如下：
    主  文
丙○○共同攜帶兇器竊盜，累犯，處有期徒刑拾月，減為有期徒
刑伍月，扣案之美工刀壹支沒收；又共同攜帶兇器竊盜，累犯，
處有期徒刑拾月，減為有期徒刑伍月，扣案之美工刀壹支沒收；
又攜帶兇器竊盜，因脫免逮捕，而當場施以強暴，累犯，處有期
徒刑柒年陸月，扣案之美工刀壹支沒收。應執行有期徒刑捌年，
扣案之美工刀壹支沒收。
甲○○共同攜帶兇器竊盜，累犯，處有期徒刑拾月，減為有期徒
刑伍月，扣案之美工刀壹支沒收；又共同攜帶兇器竊盜，累犯，
處有期徒刑拾月，減為有期徒刑伍月，扣案之美工刀壹支沒收；
又共同攜帶兇器竊盜，累犯，處有期徒刑拾月，減為有期徒刑伍
月，扣案之美工刀壹支沒收。應執行有期徒刑壹年貳月，扣案之
美工刀壹支沒收。
    事  實
一、丙○○前因違反肅清煙毒條例案件，經本院於民國83年1月
    26 日以82年度訴字第1644號判處有期徒刑3年2月確定；又
    因肅清煙毒條例案件，經臺灣高等法院臺中分院於83年11月
    24日以83年度上訴字第3991號判處有期徒刑3年1月確定，上
    開2罪接續執行，於85年9月5日縮短刑期假釋出監付保護管
    束，惟於假釋期間，因搶奪案件，經本院於87年12月21日以
    87年度訴字第839號判處有期徒刑1年，案經上訴，先後由臺
    灣高等法院臺中分院及最高法院駁回上訴，並於90年5月17
    日判決確定；另因違反槍砲彈藥刀械管制條例案件，於89年
    6月3日以89年度彰簡字第276號判處有期徒刑4月確定，上開
    2罪嗣經法院裁定定應執行有期徒刑1年3月，並與前開假釋
    經撤銷之殘刑3年11月11日，接續執行，甫於95年3月30日縮
    短刑期執行完畢。甲○○於91年間因施用第一、二級毒品案
    件，經本院以91年度訴字第1338號判處有期徒刑10月、5 月
    ，應執行有期徒刑1年2月確定，嗣入監執行，於93年9月7日
    假釋出監並付保護管束，迄94年1月11日期滿未經撤銷假釋
    而視為執行完畢。
二、丙○○與甲○○為男女朋友，均不知悔改，共同基於意圖為
    自己不法所有之犯意聯絡，分別於：（一）95年12月13日下
    午4時30分許，由丙○○騎乘車牌號碼TNT─710號輕型機車
    搭載甲○○，並攜帶甲○○所有客觀上足以對人之生命、身
    體構成威脅，足供兇器使用之美工刀1支，至彰化縣彰化市
    ○○路2巷161號「坤和金屬企業有限公司」（下稱坤和公司
    ，為戊○○及其配偶所開設）前，由甲○○下車竊取坤和公
    司所有放置在上址騎樓之金屬皮帶頭1箱，得手後，由在旁
    把風之丙○○搭載甲○○離去，渠等旋將竊得之金屬皮帶頭
    1箱變賣，得款一起花用；（二）95年12月14日下午6時30分
    許，由丙○○騎乘上開機車搭載甲○○，並攜帶甲○○所有
    客觀上足以對人之生命、身體構成威脅，足供兇器使用之美
    工刀1支，至坤和公司前，由甲○○下車竊取坤和公司所有
    放置在上址騎樓之金屬皮帶頭2箱，得手後，由在旁把風之
    丙○○搭載甲○○離去，渠等旋將竊得之金屬皮帶頭2箱變
    賣，得款一起花用；（三）95年12月15日中午12時58分許，
    由丙○○騎乘上開機車搭載甲○○，並攜帶甲○○所有客觀
    上足以對人之生命、身體構成威脅，足供兇器使用之美工刀
    1支，至坤和公司前，由甲○○下車竊取坤和公司所有放置
    在上址騎樓之金屬皮帶頭2箱，於得手後正欲轉身離去之際
    ，埋伏在上址屋內之戊○○之子庚○○、己○○、辛○○隨
    即衝出逮捕，旋由庚○○將甲○○制伏在地，丙○○見狀欲
    騎乘機車逃逸，然經己○○、辛○○合力將丙○○從機車上
    拉下，丙○○為脫免逮捕，竟手持所攜帶之美工刀1支，戊○○乃上前壓制並反折丙○○持刀之右手，丙○○便改以左
    手持刀，朝戊○○背部刺1刀，戊○○之友人丁○○再以擒
    拿術扭住丙○○持刀之手，丙○○又順勢以該刀揮劃丁○○
    之右手，而以此方式當場施強暴於戊○○、丁○○，致戊○○、丁○○分別受有背部、右手撕裂傷之傷害（傷害部分均
    未據告訴）。嗣為據報前往之員警當場查獲，並扣得前開美
    工刀1支，而悉上情。
三、案經彰化縣警察局彰化分局報告臺灣彰化地方法院檢察署檢
    察官偵查起訴。
    理  由
一、按被告以外之人於審判外之言詞或書面陳述，除法律有規定
    者外，不得作為證據；又被告以外之人於審判外之陳述，雖
    不符第159條之1至第159條之4之規定，但經當事人於審判程
    序同意作為證據，法院審酌該言詞陳述或書面陳述作成時之
    情況，認為適當者，亦得為證據；當事人、代理人或辯護人
    於法院調查證據時，知有第159條第1項不得為證據之情形，
    而未於言詞辯論終結前聲明異議者，視為有前項之同意，刑
    事訴訟法第159條第1項、第159條之5規定甚明。經查，本判
    決後開所引用被告以外之人於審判外之陳述（包括書面陳述
    ），對本件被告2人而言，固皆屬傳聞證據，惟被告2人及指
    定辯護人就前揭審判外陳述，於本院準備程序及審判期日時
    均表示同意作為證據；而公訴人雖知上開證據資料為傳聞證
    據，但於本院準備程序及審判期日中則表示無意見而不予爭
    執，且迄至言詞辯論終結前亦未再聲明異議。本院審酌上開
    證據資料製作時之情況，尚查無違法不當及證明力明顯過低
    之瑕疵，亦認為以之作為證據應屬適當，故揆諸前開法律規
    定與說明，爰逕依刑事訴訟法第159條之5規定，認前揭證據
    資料均例外有證據能力。
二、訊據被告丙○○固坦承其有騎乘機車搭載被告甲○○於前開
    時、地行竊3次，且均有攜帶美工刀1支，惟矢口否認有何犯
    行，辯稱：皆係被告甲○○堅持下車行竊，雖其表示反對，
    仍迫於無奈停車在附近等候，至所攜帶之美工刀則非用以行
    竊，另被告甲○○於95年12月15日即第3次前往上址行竊，
    並未得手，且其當日持美工刀係出於自衛，並想要自殺，證
    人戊○○、丁○○係欲搶其手中之刀而不小心受傷云云；訊
    據被告甲○○固坦承竊盜犯行，惟辯稱：其於95年12月15日
    即第3次前往上址行竊尚未得手，即遭圍捕云云。經查：
（一）被告丙○○、甲○○共乘前開機車，並攜帶美工刀1支，
      於事實欄（一）、（二）所述時、地，由被告甲○○下車
      竊取放置在該處騎樓已裝箱之金屬皮帶頭，得手後由在旁
      把風之被告丙○○搭載被告甲○○離去，嗣將竊得之物品
      變賣，且一起花用所得等情，業據被告丙○○於警詢時供
      稱：均係其與被告甲○○共乘機車至上址竊取物品，由其
      在外把風，被告甲○○進入上址騎樓竊取，其與被告甲○○將竊得之3箱物品在彰化市○○路中山巷向一名中年男
      子變賣，2次變賣所得均由其與被告甲○○一起花用等語
      ，及於偵查中供稱：該金屬皮帶頭放置在騎樓處，均係其
      與被告甲○○共同行竊，係由其騎乘機車搭載被告甲○○
      經過上址後，推由被告甲○○下車，前後2次分別搬運1
      箱及2箱之金屬皮帶頭，置放其機車之腳踏墊處，而竊取
      得手離去，竊得之物品均在彰化市○○路中山巷向1名中
      年男子變賣，所得款項均供其與被告甲○○日常花費使用
      等語明確，並經被告甲○○於警詢時供稱：均係由其男友
      即被告丙○○騎乘機車搭載其至上址行竊，被告丙○○在
      外把風，其與被告丙○○將前後2次竊得之3箱物品在彰化
      市○○路中山巷向1名中年男子變賣一起花用，因渠等育
      有1名小孩，渠等均無工作，故行竊換取家用等語；於偵
      查中供稱：上開竊盜犯行確由其與被告丙○○2人共同涉
      犯等語；於本院行準備程序時供稱：其與被告丙○○是男
      女朋友，是其叫被告丙○○與其一起去竊盜，後來被告丙○○就騎乘機車載其去竊盜現場，到現場後，由其竊盜，
      被告丙○○在機車處等待並把風，並且在其竊盜得手後，
      將其以及其所竊得之物載走等語；及於本院審理時供稱：
      96年12月13、14日因為渠等身上沒有錢才去偷東西，偷到
      的東西，變賣給流動資源回收商，變賣所得渠等拿去買毒
      品等語綦詳，又被告丙○○與被告甲○○於前揭時、地2
      次行竊，均有攜帶美工刀1支乙節，亦經渠等於本院審理
      時供認在卷，此外，復經證人庚○○於偵查中證稱：於95
      年12月13日下午出貨時發現金屬皮帶頭1箱不見，原以為
      僅係偶發事件，復於翌日出貨時又發現金屬皮帶頭2箱不
      見，故認為應係遭竊等語屬實，另有95年12月13日監視錄
      影畫面翻拍照片在卷可考，是上情堪以認定。雖證人即共
      同被告甲○○於本院審理時翻譯前詞證述：被告丙○○並
      非為伊把風，是對伊不放心，在外面等伊，因伊很堅持要
      下車偷竊，被告丙○○沒辦法只好在旁等待，被告丙○○
      有叫伊不要去偷等語，而被告丙○○乃附和證人即共同被
      告甲○○之上開證述而以前揭情詞置辯，惟證人即被告甲○○與被告丙○○係男女朋友，2人並育有1子之事實，既
      據被告甲○○供明在卷，足認渠等情誼非比尋常，是證人
      即被告甲○○實有偏頗被告丙○○之虞，且其證述又與其
      迭於警詢、偵查及本院行準備程序時所述情節不符，則證
      人即被告甲○○之證詞是否屬實，已甚可疑。況本案被告
      丙○○騎機車搭載被告甲○○至行竊地點，再由被告甲○○下車進入上址騎樓行竊，俟被告甲○○竊盜得手後，再
      由被告丙○○騎上開機車搭載被告甲○○離開，並一起花
      用贓物，亦為被告丙○○、甲○○所自承，顯見被告丙○○事前知情，而係以自己犯罪之意思，分擔接送及把風之
      工作，由被告甲○○分擔下手之工作，被告丙○○對於被
      告甲○○下手竊盜之犯行，自應負共同竊盜之責，被告丙○○之上開辯稱及證人即被告甲○○之前揭證述，均無足
      採。
（二）被告2人於95年12月15日中午12時58分許，共乘機車經過
      上址後隨即折回，並由被告甲○○下車竊取金屬皮帶頭2
      箱，被告甲○○1手提1箱得手後準備離去之際，證人庚○○與其弟即證人己○○、辛○○便衝出去逮捕被告甲○○
      及騎乘機車在旁等候之被告丙○○等情，業據當時在屋內
      埋伏觀看之證人辛○○於偵查中；證人庚○○、己○○迭
      於偵查中及本院審理時結證無訛，衡諸證人庚○○、己○○及辛○○與被告2人並不相識亦無宿怨，仍始終堅詞指
      證親眼目睹被告甲○○各以1手提起其公司所有之金屬皮
      帶頭各1箱，則被告甲○○在上開時、地竊得坤和公司所
      有之金屬皮帶頭2箱，應認屬實。雖被告丙○○、甲○○
      辯稱被告甲○○並未竊取得手云云，惟按竊盜既遂與未遂
      之區別，應以所竊之物已否移入自己權力支配之下為標準
      ；若已將他人財物移歸自己所持有，即應成立竊盜既遂，
      至於該物是否置於自己可得自由處分之安全狀態，要屬無
      關（最高法院95年度臺上字第5469號判決意旨可資參照）
      ，本件被告甲○○既已將金屬皮帶頭2箱以手提起而持有
      之，則各該物品應已置於被告甲○○之實力支配範圍內，
      自屬竊盜既遂，至於被告甲○○是否因遭人發覺而無法將
      所竊物品攜離，並不影響竊盜既遂之認定。另證人庚○○
      、己○○及辛○○於被告甲○○竊得金屬皮帶頭2箱正欲
      離去之際，旋衝出逮捕被告甲○○及被告丙○○，證人庚○○隨即將被告甲○○制伏，證人己○○、辛○○則追趕
      騎乘機車欲逃離之被告丙○○，並合力將被告丙○○自機
      車上拉下，被告丙○○倒地後，竟手持美工刀1支跑向被
      告甲○○所在處，證人戊○○即上前壓制被告丙○○，以
      左手抓住被告丙○○持刀之右手，往被告丙○○之背後反
      折，被告丙○○乃改以左手持刀從證人戊○○正面越過肩
      膀將美工刀刺入證人戊○○之背部，證人戊○○便喊稱被
      告丙○○手上有刀，證人丁○○再以擒拿術扭住被告丙○○持刀之手，被告丙○○則以手持刀揮舞抵抗，證人丁○○遂遭被告丙○○以刀劃傷手部，以此方式當場施強暴於
      證人戊○○、丁○○，嗣證人丁○○仍用力扭住被告丙○○持刀之手，並要求被告丙○○將刀放下，被告丙○○始
      因手痛將刀子丟下，隨即為據報前往現場處理之警員查獲
      ，並扣得被告丙○○持用之前揭美工刀1支，戊○○受有
      背部撕裂傷、丁○○受有右手撕裂傷之傷害等情，迭經證
      人即戊○○、丁○○於偵查及本院審理中結證屬實，與在
      場證人庚○○、己○○及辛○○於偵查及本院審理中證述
      情節亦核無不合，此外，並有財團法人彰化基督教醫院出
      具之診斷證明書2紙在卷可稽，被告丙○○持用之前開美
      工刀1支扣案可佐，足見證人戊○○、丁○○、庚○○、
      己○○及辛○○前揭證述洵屬有據，可以信實，此部份事
      實俱堪認定。至雖被告丙○○辯稱其持刀係要自殺，因證
      人戊○○、丁○○欲搶刀才不小心受傷云云，惟依證人戊○○所述，其當時以右手從正面抱住被告丙○○之腰部，
      其左手抓住被告丙○○之右手往被告丙○○之背部反折等
      情，則如非被告刻意持刀刺傷證人戊○○，被告手持之刀
      豈會不慎碰觸證人戊○○之背部？況被告丙○○係換手持
      刀朝證人戊○○之背部刺1刀，已據證人戊○○證述在卷
      ，是被告丙○○辯稱係搶刀時不小心傷及證人戊○○，已
      難憑信，況證人庚○○於本院審理時證稱：當時其將其父
      戊○○之衣服掀起來看，才發現其父親之傷勢是遭刺入，
      因其當時看到傷口很深，且當時其父有穿薄外套（如警卷
      編號5照片），如果是劃傷，傷口應該不會那麼深等語無
      訛，觀諸證人戊○○案發當時穿著之薄外套及上衣確均遭
      刀子割破乙情，有照片2張附卷可參（見警卷編號5、6照
      片），益徵被告丙○○下手非輕，其辯稱不小心劃到云云
      ，實屬無稽，又證人丁○○於證人戊○○遭被告丙○○持
      刀刺傷後，以擒拿術扭住被告丙○○持刀之手，被告丙○○竟仍以手持之美工刀致證人丁○○成傷等情，業如前述
      ，果如被告丙○○所稱其持刀僅係單純想要自殺，則何以
      在證人丁○○扭住其持刀之手後，仍不斷抵抗並揮舞明知
      會造成他人傷害之美工刀，是被告丙○○辯稱並無準強盜
      之故意云云，顯係避重就輕之詞，洵不足採。又刑法所謂
      之「正當防衛」，係以對於現在不法之侵害，而出於防衛
      自己或他人權利之行為為要件，因之正當防衛，必對現在
      之不法侵害，始能成立，再按現行犯，不問何人得逕行逮
      捕之，犯罪在實施中或實施後即時發覺者，為現行犯，又
      無偵查犯罪權限之人逮捕現行犯者，應即送交檢察官、司
      法警察官或司法警察，刑事訴訟法第88條第1項、第2項、
      第92條第1項分別定有明文，查被告丙○○係因竊盜當場
      經證人戊○○等人發覺，被告丙○○係屬現行犯，證人戊○○、丁○○逮捕被告丙○○，揆諸前揭法律之規定，係
      依法之行為，並非現在不法之侵害，況被告丙○○為警查
      獲當日除額頭貼有白色繃帶，外觀上無法看出有何傷害乙
      情，業經為被告製作筆錄之警員陳星光於本院審理時證述
      明確，更難認定證人戊○○等人對被告丙○○有何侵害行
      為，被告丙○○主張正當防衛，要無可採。另辯護人雖辯
      稱：依證人即被告甲○○之證述，被告丙○○非出於為自
      己犯罪之意思，且未參與竊盜，僅係在一旁把風、接應，
      至多僅成立幫助犯，是被告丙○○並非實施竊盜犯行之人
      ，自不能論以準強盜罪等語，惟被告丙○○與被告甲○○
      於95年12月15日下午1時許第3次至上址亦係行竊乙情，業
      據被告丙○○於警詢、偵查中及本院行準備程序時坦認在
      卷，況證人即被告甲○○之證述並非可採，前已敘明理由
      ，參以被告2人已先後2次至同一地點共同竊取金屬皮帶頭
      得手，且依證人庚○○於偵查中及本院審理時證述95年12
      月13日下午1時許，被告2人共乘機車經過上址又返回，隨
      即由被告甲○○下車竊取金屬皮帶頭2箱等語，足認被告
      丙○○與被告甲○○有竊盜之犯意聯絡，且係依循先前模
      式在旁把風接應無訛。按把風行為，在排除犯罪障礙，助
      成犯罪之實現，在合同意思範圍內分擔犯罪行為之一部，
      故亦係共同正犯，最高法院92年度臺上字第2770號判決意
      旨可資參照，是被告丙○○自屬在場參與分擔實施竊盜犯
      行之共同正犯，指定辯護人上開所辯，委無足採。再竊盜
      或搶奪，因防護贓物、脫免逮捕或湮滅罪證，而當場施以
      強暴、脅迫者，即以強盜論，不以所施強暴、脅迫手段，
      達於至使他人不能抗拒之程度為成立準強盜罪之要件（最
      高法院92年度臺上字第4760號判決意旨參照），查本件被
      告丙○○與被告甲○○共同行竊，於行竊得手後遭人發覺
      追捕，遂騎乘機車逃逸，經證人己○○、辛○○將其自機
      車拉下後，復以美工刀揮刺前來幫忙壓制之證人戊○○、
      丁○○，是被告丙○○係於受追捕過程中，為脫免逮捕而
      當場施強暴於證人戊○○、丁○○，灼然甚明。
（三）綜上所述，被告丙○○、甲○○及辯護人前開所辯，均非
      可採。本件事證明確，被告2人之犯行洵堪認定，應予依
      法論科。被告丙○○另請求調閱95年12月15日案發地點之
      監視錄影帶，本院認上揭事證已明，核無必要，併此敘明
      。
三、按刑法第329條之以強盜論，即以強盜罪相當條文處罰之意
    ，並非專以第328條第1項之強盜論。故第330條所謂犯強盜
    罪，不僅指自始犯強盜者而言，即依第329條以強盜論者亦
    包括之，如此項準強盜有第321條第1項各款情形之一，自應
    依第330條論處（最高法院55年臺上字第1286號判例意旨可
    供參照）；刑法準強盜罪，係以竊盜或搶奪為前提，在脫免
    逮捕之情形，其竊盜或搶奪既遂者，即以強盜既遂論，如竊
    盜或搶奪為未遂，即以強盜未遂論（最高法院25年上字第66
    26號、68年臺上字第2772號判例參照）。次按刑法第321條
    第1項第3款之攜帶兇器竊盜罪，係以行為人攜帶兇器竊盜為
    加重條件，此所謂兇器，其種類並無限制，凡客觀上足對人
    之生命、身體、安全構成威脅，具有危險性之兇器均屬之，
    且只須行竊時攜帶此種具有危險性之兇器為已足，並不以攜
    帶之初有行兇之意圖為必要，亦不以確有加以使用為必要（
    最高法院79年臺上字第5253號判例、94年度臺上字第3149號
    判決參照）。查扣案美工刀刀刃部分甚為銳利，為金屬製材
    ，證人戊○○、丁○○並因遭被告丙○○持之揮刺受有如事
    實欄所述傷害，顯見該美工刀客觀上足以危害他人生命、身
    體安全，自屬兇器無訛，被告2人於事實欄（一）、（二）
    、（三）行竊時均攜帶該兇器，業如前述，已符合刑法第32
    1條第1項第3款之情形，被告丙○○復於犯行敗露時，為達
    脫免逮捕之目的，持前開美工刀攻擊戊○○、丁○○對之施
    以強暴並使之成傷，依同法第329條之規定，應以強盜論。
    是核被告丙○○事實欄（一）、（二）所為，均係犯刑法第
    321條第1項第3款之攜帶兇器竊盜罪，事實欄（三）所為，
    係犯刑法第329條之竊盜，因脫免逮捕，而當場施以強暴之
    準強盜罪，且具有同法第321條第1項第3款攜帶兇器犯竊盜
    罪情事，而應依同法第330條第1項之加重強盜罪論處；被告
    甲○○事實欄（一）、（二）、（三）所為，均係犯刑法第
    321條第1項第3款之攜帶兇器竊盜罪。公訴意旨雖認被告丙○○、甲○○2人事實欄（一）、（二）所為僅涉犯刑法第
    320條第1項普通竊盜罪，揆諸前揭說明，容有未洽，惟起訴
    之基本社會事實仍屬相同，本院自得變更起訴法條。被告甲○○就事實欄（一）、（二）、（三）之攜帶兇器竊盜犯行
    ，與被告丙○○間，有犯意聯絡及行為分擔，為共同正犯。
    又按竊盜因防護贓物、脫免逮捕，而當場實施強暴、脅迫，
    論以強盜之規定，自以實施強暴、脅迫之人為限，其他竊盜
    共犯對於行強如無犯意之聯絡者，不容概以強盜論擬（最高
    法院23年上字第2316號判例、79年台上字第8號判決意旨參
    照）。是本案被告丙○○為脫免逮捕，對證人戊○○、丁○○施以強暴，係屬臨時起意，並無證據證明與同案被告甲○○間就該強暴行為有何犯意聯絡，是被告甲○○就被告丙○○所犯加重強盜罪部分，即非屬共同正犯。被告丙○○為脫
    免逮捕而以一強暴行為對證人戊○○、丁○○為事實欄所述
    強暴行為，為想像競合犯，應依刑法第55條從一重處斷。被
    告丙○○、甲○○所犯上開各罪，均犯意各別，應予分論併
    罰。被告丙○○、李怡珊有事實欄所載科處有期徒刑及執行
    紀錄，有臺灣彰化地方法院檢察署刑案資料查註紀錄表及臺
    灣高等法院被告前案紀錄表各2份附卷可稽，渠等於刑之執
    行完畢後，5年內故意再犯本件有期徒刑以上刑之各罪，均
    為累犯，應皆依刑法第47條第1項之規定加重其刑。爰審酌
    被告2人素行非佳，渠等為男女朋友且育有1子，業據渠等供
    明在卷，理應端正自己行為，竟因施用毒品缺錢花用而恣意
    行竊，毫無悛悔向上之心，被告丙○○於事跡敗露將遭逮捕
    之際，猶施強暴行為傷害他人身體，犯罪手段難謂平和，惡
    性非輕，影響社會秩序，且被告2人犯後僅坦承部分犯行，
    被告甲○○為維護被告丙○○，於本院審理中翻異其詞，浪
    費司法資源，難認其確有悔悟之心，被告丙○○犯後猶飾詞
    卸責，足見毫無悔意，及渠等之生活狀況、智識程度等一切
    情狀，分別量處如主文所示之刑，又被告丙○○實行本件事
    實欄（一）、（二）犯罪及被告甲○○實行本件事實欄（一
    ）、（二）、（三）犯罪之時間，均係在96年4月24日以前
    ，且渠等該部分所犯罪名與宣告刑，經核均符合中華民國96
    年罪犯減刑條例規定之減刑條件，應依同條例第2條第1項第
    3款規定，各減其宣告刑2分之1，被告甲○○部分並定其應
    執行之刑，被告丙○○部分則就事實欄（一）、（二）犯罪
    減輕之刑與不應減刑之事實欄（三）犯罪所處之刑，定其應
    執行之刑，以示懲儆。扣案之美工刀1支，係被告甲○○所
    有供被告丙○○、李怡珊犯罪所用之物，業據被告2人供明
    在卷，爰均依刑法第38條第1項第2款規定宣告沒收。
據上論斷，應依刑事訴訟法第299條第1項前段、第300條，刑法
第28條、第321條第1項第3款、第329條、第330條第1項、第47條
第1項、第38條第1項第2款，刑法第51條第5款，中華民國96年罪
犯減刑條例第2條第1項第3款、第7條、第10條第1項、第11條，
判決如主文。
本案經檢察官吳曉婷到庭執行職務。
中　　華　　民　　國　　96　　年　　7 　　月　　20　　日
                  刑事第二庭      審判長法官  石馨文
                                  法      官  林欣苑
                                  法      官  尚安雅
以上正本證明與原本無異。
如不服本判決應於收受本判決後十日內向本院提出上訴書狀，其
未敘述上訴理由者，並得於提起上訴後十日內向本院補提理由書
狀（均須按他造當事人之人數附繕本）「切勿逕送上級法院」。
告訴人或被害人對於判決如有不服具備理由請求檢察官上訴者，
其上訴期間之計算係以檢察官收受判決正本之日期為準。
中　　華　　民　　國　　96　　年　　7 　　月　　25　　日
                                      書記官  陳佳宏
附錄本案論罪科刑法條全文：
中華民國刑法第321條
（加重竊盜罪）
犯竊盜罪而有左列情形之一者，處 6 月以上、 5 年以下有期徒
刑：
一  於夜間侵入住宅或有人居住之建築物、船艦或隱匿其內而犯
    之者。
二  毀越門扇、牆垣或其他安全設備而犯之者。
三  攜帶兇器而犯之者。
四  結夥三人以上而犯之者。
五  乘火災、水災或其他災害之際而犯之者。
六  在車站或埠頭而犯之者。
    前項之未遂犯罰之。
中華民國刑法第329條
（準強盜罪）
竊盜或搶奪，因防護贓物、脫免逮捕或湮滅罪證，而當場施以強
暴脅迫者，以強盜論。
中華民國刑法第330條
（加重強盜罪）
犯強盜罪而有第 321 條第 1 項各款情形之一者，處 7 年以上有
期徒刑。
前項之未遂犯罰之。
